【裁判字號】    97,交聲,2199
【裁判日期】    970930
【裁判案由】    違反道路交通管理處罰條例聲明異議
【裁判全文】
臺灣臺北地方法院交通事件裁定        97年度交聲字第2199號
原處分機關  交通部公路總局臺北區監理所
異  議  人
即受處分人  甲○○
上列異議人因違反道路交通管理處罰條例案件，對於交通部公路
總局臺北區監理所民國97年8月6所為之裁決處分（原處分案號：
北監自裁字第裁40─P00000000 號）聲明異議，本院裁定如下：
   主  文
異議駁回。
    理  由
一、原處分機關交通部公路總局臺北區監理所以異議人駕駛車號
    1187-DP號自用小客車於民國97年6月12日13時14分，行經最
    高速限60公里之省道台11線指標44公里（由南往北）路段時
    ，以時速93公里之速度行駛，超速33公里（超過規定之最高
    時速20公里以上），經雷達測速器測定後，由花蓮縣警察局
    鳳林分局豐濱分駐所員警以異議人有違反道路交通管理處罰
    條例第40條規定之行為，予以掣單舉發。嗣異議人於舉發通
    知單上所載之應到案日期前（即97年6 月27日前）向原處分
    機關提出申訴，經原處分機關認異議人之申訴為無理由，乃
    依道路交通管理處罰條例第40條、第63條第1項第1款及違反
    道路交通管理事件統一裁罰基準表規定，裁處新台幣（下同
    ）1,800元罰鍰，並記違規點數1點。
二、聲明異議意旨略以：本人接獲通知單時，因不服違規事實舉
    發有誤，隨即訴請花蓮縣警察局鳳林分局說明並舉證未果，
    該分局完全提不出本人違規之任何證明，當時本人被攔檢告
    知時速為93公里時，不服並拒絕於舉發單上簽名，本人當時
    時速並未超過70公里，原因為該員警使用手動測速器測速時
    ，對向車道有兩輛小轎車與本人行車飛速呼嘯擦身而過，本
    人懷疑該93公里時速為該兩輛小轎車之車速，故要求該執行
    單位舉證該93公里時速為本人所駕車超速之證明，否則單憑
    該93之數字，即將該違規事項硬栽本人，實有不服等語。
三、按汽車駕駛人，行車速度超過規定之最高時速，除有第43條
    第1項第2款情形外，處新台幣1,200元以上2,400元以下罰鍰
    ；汽車駕駛人有第40條規定之情形者，並記違規點數1 點，
    道路交通管理處罰條例第40條、第63條第1項第1款分別定有
    明文。經查：異議人駕駛車號1187-DP號自用小客車於97年6
    月12日13時14分，行經最高速限60公里之之省道台11線指標
    44公里（由南往北）路段時，為警以其超速33公里而開單舉
    發等情，為異議人所不爭執，並有測速器照片（顯示時速93
    公里）、舉發通知單在卷可考。異議人固以前開情詞為辯，
    然查，證人即當時舉發本件違規之花蓮縣警察局鳳林分局豐
    濱分駐所員警乙○○於本院訊問時證稱：（舉發經過為何？
    ）在97年6月12日由所長吳國經、我及警員林慶輝3人在省道
    台11線北往南44公里處執行交通稽查取締超速勤務，在當天
    下午1時14分發現一部由異議人所駕駛的1187-DP自小客車沿
    台11線由南往北行駛，經雷達測速器測得該車時速93公里，
    警方當場予以攔停告發；（警方的測速器是手持雷射槍還是
    固定事雷達測速器？）活動式雷達測速器；（你們是在異議
    人所駕駛的車輛距離你們執勤多遠處測得異議人超速？）距
    離雷達測速器100 公尺處就會鎖定，如果有超速的話，還會
    發出聲響；（執勤當時你是站在北向南車道執勤，雙向車輛
    都可以測速嗎？）可以；（異議他認為你們所測到的速度應
    該是行駛在你們所執勤車道車輛的速度，有何意見？）當時
    我們攔停異議人的車子時，南往北的車子只有異議人的車子
    ，北往南車道上並沒有任何車子；（當雷達測速器鎖定並發
    出聲響時，北往南車道有無車子嗎？）都沒有車子；（你能
    夠確定測速器所測得的車速是異議人的車子嗎？）可以確定
    是異議人的車子等語，證人既為依法執行職務之公務員，與
    異議人又夙無嫌隙，其公正執法應可期待，若非確有違規情
    事，實無設詞誣攀之理，且警方所使用之雷達測速器，業經
    經濟部標準檢驗局於97年3 月14日檢定合格，有效日期為98
    年3月31日，此有該局97年3月14日雷達測速儀檢定合格證書
    在卷可憑，是該測速器之精準度應無可疑，是異議人所辯上
    情，尚無足採。從而，原處分機關依道路交通管理處罰條例
    第40條、第63條第1項第1款及違反道路交通管理事件統一裁
    罰基準表規定，裁處異議人1,800元罰鍰，並記違規點數1點
    ，於法並無不合，異議人之異議為無理由，應予駁回。
四、據上論斷，應依道路交通管理處罰條例第87條第2 項，道路
    交通案件處理辦法第19條，裁定如主文。
中    華    民    國    97    年    9     月    30    日
                  交通法庭      法  官  李明益
以上正本證明與原本無異。
如不服本裁定，應於裁定送達後5日內向本院提出抗告狀。
                                書記官  劉穗筠
中    華    民    國    97    年    10    月    3     日


司法院資訊處製作；財團法人民間司法改革基金會備份。
